最高法院民事裁定　　　　　　　一○○年度台抗字第七九七號
抗　告　人　王滋林
訴訟代理人　黃昱璁律師
上列抗告人因與相對人新美光股份有限公司等間請求損害賠償等
再審事件，對於中華民國一○○年七月十八日台灣高等法院台中
分院裁定（一○○年度重再字第二號），提起抗告，本院裁定如
下：
    主  文
抗告駁回。
抗告訴訟費用由抗告人負擔。
    理  由
本件原法院以：按再審之訴，應於三十日之不變期間內提起。前
項期間自判決確定時起算，判決於送達前確定者，自送達時起算
；其再審之理由發生或知悉在後者，自知悉時起算。但自判決確
定後已逾五年者，不得提起。民事訴訟法第五百條第一項、第二
項定有明文。抗告人以其於民國九十八年十二月十日提出之林務
局農林航空測量所空照圖（下稱空照圖）雖係於八十年四月十八
日所拍攝，然抗告人於九十八年十一年十六日始知悉，並依法定
程序才取得，因而主張發現未經斟酌之證物，且以如經斟酌可受
較有利益之裁判，對原法院九十五年度重再更(二)字第一號判決提
起再審之訴，自抗告人知悉時起，僅經過二十四日，屬不變期間
內所提起，原法院九十九年度重再字第五號裁定（下稱原確定裁
定）竟謂抗告人提出之再審之訴已逾三十日，有適用民事訴訟法
第五百條第一項之重大違誤，係以同條第二項之五年再審期間之
計算，在迭次聲請再審之場合，應以前次提起再審之訴確定之日
起算，並非自原判決確定時起算為其論據。惟查民事訴訟法第五
百條第二項明定，同條第一項三十日之不變期間，自判決確定時
起算。所謂判決確定，係指該事件之訴訟程序終結後所為之判決
確定而言。且法律規定，判決確定後，當事人始得對該確定判決
提起再審之訴，至於嗣後再審之訴所進行之訴訟程序，民事訴訟
法第五百零五條規定，除再審編別有規定外，準用關於各該審級
訴訟程序之規定，係指提起再審後，各審級之訴訟程序進行，應
依各該審級之規定進行而言，並非已確定之判決之訴訟程序可因
提起再審之訴而不確定，亦非已判決確定之事件，其訴訟程序可
因再審而繼行或延續，導致判決不確定。抗告人主張其自最近一
次再審判決確定之日，即原法院九十五年度重再更(二)字第一號判
決於九十六年六月五日送達於抗告人時起算，迄九十八年十二月
十日抗告人提起再審之訴時（指原法院九十八年度重再字第一三
號裁定），仍未逾五年之期限，並不足取。原確定裁定以抗告人
對該院九十八年度重再字第一三號裁定之再審之訴或為不合法或
顯無理由而駁回抗告人再審之聲請，即無民事訴訟法第四百九十
六條第一項之情事。另抗告人聲請再審聲明之第二項，對原法院
九十八年度重再字第一三號確定裁定、九十六年度重再字第一七
號判決、九十五年度重再更(二)字第一號、九十二年度重再字第五
號、九十年度重上字第五七號確定判決請求廢棄部分，經查抗告
人對原法院九十年度重上字第五七號判決提起上訴，經最高法院
九十二年度台上字第二七二號裁定駁回其上訴，該裁定於九十二
年二月二十七日送達其所委任之訴訟代理人黃麗蓉律師；其對原
法院九十二年度重再字第五號判決提起上訴，經最高法院九十三
年度台上字第四四二號裁定駁回其上訴，該裁定於九十三年三月
二十五日送達其所委任之訴訟代理人林政憲律師、黃金珠律師、
何一芃律師；其對原法院九十五年度重再更(二)字第一號判決提起
上訴，經最高法院九十六年度台上字第一○九二號裁定駁回其上
訴，該裁定於九十六年六月五日送達其所委任之訴代理人林政憲
律師、葉鞠萱律師；其對原法院九十八年度重再字第一三號裁定
提起抗告，亦經最高法院以九十九年度台抗字第二○○號裁定駁
回抗告，該裁定於九十九年三月二十五日送達於抗告人同居之子
代收，均有送達證書在卷可稽，抗告人於一○○年四月七日一併
對上述五件裁判提起本件再審之聲請，均已逾三十日之不變期間
，自非合法。原確定裁定駁回抗告人再審之聲請，並無違誤。又
依民事訴訟法第四百九十八條之一規定，再審之訴，法院認無再
審理由，判決駁回後，不得以同一事由，對於原確定判決或駁回
再審之訴之確定判決，更行提起再審之訴。抗告人以同一理由，
一再聲請再審，亦不應准許等情，爰以裁定駁回抗告人再審之聲
請，經核於法並無不合。抗告論旨，指摘原裁定不當，求予廢棄
，非有理由。
據上論結，本件抗告為無理由。依民事訴訟法第四百九十五條之
一第一項、第四百四十九條第一項、第九十五條、第七十八條，
裁定如主文。
中    華    民    國  一○○  年    十    月   十三   日
                      最高法院民事第五庭
                          審判長法官  劉  福  聲  
                                法官  黃  義  豐  
                                法官  劉  靜  嫻  
                                法官  袁  靜  文  
                                法官  李  慧  兒  
本件正本證明與原本無異
                                      書  記  官  
中    華    民    國  一○○  年    十    月  二十六  日
                                                      Ｅ